# 不相互收取对方土地与厂房租金是否公允的问题

提问人：hbzlkj 时间：2018-07-28 16:07:24
陈版您好，有ABC三家法人单位，相互用了对方的厂房，但是一直没有相互支付租金，仅仅签订了互不收取租金的协议，这样可以吗？会不会不公允，个人认为，税务局不会让，而且IPO更是障碍。

回答人：chenyiwei
你的理解较为合理。会计和税务上都要求分别确认收入和成本（尽管可能是等额的），并需关注交易的公允性问题。对IPO而言此类疑似不公允、不合理的交易很可能构成障碍。